【裁判字號】    88,易,1074
【裁判日期】    890125
【裁判案由】    竊盜
【裁判全文】
臺灣雲林地方法院刑事判決                        八十八年度易字第一七四號
    公  訴  人  臺灣雲林地方法院檢察署檢察官
    被      告  丙○○○○○○.
                Nattapo.
                Singsuk.
                Lamun
                Srisuk
                Thongsa.
                丁○○○○○○.
                Boonker.
                乙○○○○○○.
                Daoruan.
                Sorakni.
                Wisit
                Chaipha.
                Udorn
右列被告等因竊盜案件，經檢察官提起公訴（八十八年度偵字第四四八○號），本院
判決如左：
    主  文
丙○○○○○○○○○ Nattapong、戊○○○○○○ ○○mun、庚○○○○○ ○○○ngsai、丁○○○○○○○○○  Boonkerd
、乙○○○○○○○○○ Daoruang、己○○○○○○○  ○isit、甲○○○○○○○  ○dorn，共同結夥三人以上
，攜帶凶器竊，各處有期徒刑陸月。緩刑參年。扣案之彈弓陸個，均沒收。
    事  實
一、那卡彭（丙○○○○○○○○○ Nattapong之音譯）、那文（戊○○○○○○ ○○mun之音譯）、同
    山（庚○○○○○ ○○○ngsai之音譯）、本戈（丁○○○○○○○○○  Boonkerd之音譯）、勞若
    （乙○○○○○○○○○ Daoruang之音譯）、文西（己○○○○○○○  ○isit之音譯）、文丁（
    甲○○○○○○○  ○dorn之音譯）等七人，基於共同意圖為自己不法所有之犯意連絡，
    於民國八十八年八月十六日十七時四十五分許，除文丁外，餘均攜帶客觀上可供
    凶器使用之彈弓及供彈弓使用數量不詳之石頭，渠等七人結夥至雲林縣斗六市○○里○○路一─二○號旁辛○○所有之果園，由那卡彭、文丁、文西在果園外把
    風，本戈、勞若、同山、那文四人則進入果園內徒手偷竊龍眼樹上之龍眼計約二
    十公斤，得手後，為辛○○發現報警查獲，並扣得彈弓六支。
二、案經被害人辛○○訴由雲林縣警察局斗六分局報告臺灣雲林地方法院檢察署檢察
    官偵查起訴。
    理  由
一、訊據被告那卡彭、同山、勞若、文西、本戈、文丁、那文等七人，固均坦承有於
    前揭時間，除文丁未帶彈弓外，餘六人均帶彈弓及數量不詳之石頭，至告訴人辛○○所有之上開果園，並於告訴人發現後將石頭自袋中倒掉之事實，惟均矢口否
    認有何竊盜犯行，均辯稱：當天渠等攜帶彈弓要打小鳥，後來看到一隻松鼠，故
    由那卡彭、文西、文丁三人在果園外等，勞若、同山、本戈、那文四人進入園內
    找松鼠云云。惟查被告等人如何在果園外把風並進入該果園內偷竊龍眼之事實，
    業據告訴人辛○○指述綦詳，核與證人壬○○證述：當天因聽到狗叫，伊跑出去
    看，看到他們有二、三人在偷摘，果園外還有人，立即告知告訴人，並報警等發
    現被竊情節，及證人癸○○結證稱：其當天在現場附近查戶口，接到通知馬上到
    現場，當時被告等正要離開而將他們攔下之查獲情節均相符，並有扣案之彈弓六
    個及卷附之贓物領據一紙可稽。又證人即到場處理之警員癸○○結證稱：告訴人
    稱被告等將龍眼丟到乾涸之小溪及地上，伊請告訴人撿回並送到派出所時，該批
    龍眼還有綠葉，顯係剛摘下，且外觀有明顯摔過的跡象等語，可知該批龍眼與告
    訴人所述被告等摘下後，因被發現而立刻丟棄於地上或乾悍之小溪等情節相符。
    參以其他被告均供述當天那卡彭、文丁、文西四人在果園外，本戈、勞若、同山
    、那文四人則進入果園內等情，被告等人確有分工進入果園行竊之犯意，否則何
    以須分成二組人員，渠等辯稱只是去追松鼠云云，顯係卸責之詞，而不足採。事
    證明確，被告等人竊犯行均堪認定，應予依法論科。
二、按彈弓其外形雖尚不足以直接對人之生命身體產生威脅，然若在彈弓上扣以石頭
    ，將石頭彈射出後，足以打傷人體，是其在客觀評價上仍足以威脅人之生命身體
    安全，係屬兇器之一，無論行為人主觀上是否旨在行兇抑僅在於便利行竊，在客
    觀上仍具有危險性。核被告那卡彭、同山、勞若、文西、本戈、文丁、那文等七
    人所為，係犯刑法第三百二十一條第一項第三款、第四款之結夥三人以上攜帶凶
    器竊罪。被告七人間，有犯意之連絡與行為之分擔，為共同正犯。公訴人漏未
    引用該法條第四款之規定，容有未洽。爰審酌被告等並無犯罪前科，素行良好，
    、犯罪之動機、目的，顯係因一時口腹之貪慾、所得價值甚低及渠等犯後一再藉
    詞狡飾，態度欠佳等一切情狀，量處如主文所示之刑。末查被告等並無犯罪前科
    ，有本院被告全國前案紀錄表一件附卷可參，渠等一時之貪念致陷法網，經此起
    訴審判之程序，當知所警惕，信無再犯之虞，併予宣告緩刑三年。至扣案之彈弓
    六支，為被告等所有，且供本件犯罪之用，為被告等供明在卷，應依刑法第三十
    八條第一項第二款規定沒收。
據上論斷，應依刑事訴訟法第二百九十九條第一項前段，刑法第二十八條、第三百二
十一條第一項第三款、第四款、第三十八條第一項第二款、第七十四條第一款，判決
如主文。
本案經檢察官劉仁慈到庭執行職務。
中      華      民      國      八十九      年    一    月    二十五    日
                                         臺灣雲林地方法院刑事第一庭
                                             法    官  莊  秋  燕
右正本證明與原本無異。
如不服本判決，應於判決送達後十日內向本院提出上訴狀( 應附繕本 )。
                                             書 記 官  周  麗  雲
中    華    民    國       八十九       年       一      月    二十七   日
附錄法條
刑法第三百二十一條第一項
犯竊盜罪而有左列情形之一者，處六月以上五年以下有期徒刑：
一、於夜間侵入住宅或有人居住之建築物、船艦，或隱匿其內而犯之者。
二、毀越門扇、牆垣或其他安全設備而犯之者。
三、攜帶兇器而犯之者。
四、結夥三人以上而犯之者。
五、乘火災、水災或其他災害之際而犯之者。
六、在車站或埠頭而犯之者。
前項之未遂犯罰之。


司法院資訊處製作；財團法人民間司法改革基金會備份。
